【裁判字號】    95,中交簡上,33
【裁判日期】    950324
【裁判案由】    過失傷害
【裁判全文】
臺灣臺中地方法院刑事判決          95年度中交簡上字第33號
上  訴  人  臺灣臺中地方法院檢察署檢察官
被      告  甲○○
上上訴人因被告過失傷害案件，不服臺灣臺中地方法院臺中簡易
庭九十四年度中交簡字第一八四六號中華民國九十四年十月三十
一日第一審簡易判決（聲請案號：臺灣臺中地方法院檢察署九十
四年度偵字第一三三七一號），提起上訴，本院判決如下：
    主    文
原判決撤銷。
甲○○因過失傷害人，處拘役伍拾玖日，如易科罰金，以參佰元
折算壹日。緩刑貳年。
    犯罪事實
一、甲○○未領得自用小客車之駕駛執照，於民國九十三年十月
    十五日二十三時許與朋友已飲用三瓶啤酒後，復駕駛車牌號
    碼Ｂ八─四二二八號自用小客車沿臺中市○○區○○路自南
    往北方向行駛。本應注意汽車駕駛人飲用酒類後，其吐氣所
    含酒精濃度超過每公升零點二五毫克，不得駕車；且汽車駕
    駛人，無駕駛執照，亦不得駕車；及應注意汽車行駛時，駕
    駛人應注意車前狀況，並隨時採取必要之安全措施。且依當
    時雖係夜間然有適當照明，天氣晴，柏油路面乾燥，復無障
    礙物，視線良好，並無不能注意之情事，竟疏未注意，猶仍
    於酒後無照駕駛上開自用小客車，於行經臺中市○○路○段
    與昌平路口時，自後追撞林博政所駕駛車牌號碼二Ｊ─二二
    五五號自用小客車左後側，導致車內乘客乙○○受有頸椎挫
    傷及腰椎挫傷，及林立洋受有頸椎挫傷等傷害（林立洋受傷
    部分未據合法告訴）。嗣經臺中市警察局第五分局交通警察
    隊第五分隊警員龔永修接獲報案立即前往現場處理，甲○○
    於警員龔永修到場處理後，隨即向其坦承肇事，自首而接受
    裁判，經警測得其呼氣酒精濃度為每公升零點七一毫克（
    所犯酒醉駕車公共危險罪部分，業經判處罰金六千元確定）
    。
二、案經乙○○訴請臺灣臺中地方法院檢察署檢察官偵查起訴。
    理    由
一、訊據被告甲○○對於上開犯罪事實均坦承不諱，核與告訴人
    乙○○及證人林博政於警、偵訊時陳述情節相符，復有診斷
    證明書、刑法第一百八十五條之三案件測試觀察紀錄表、臺
    中市○○○道路交通事故當事人酒精測定紀錄表、道路交通
    事故現場圖、道路交通事故調查報告表(一)(二)、臺中市○○○
    道路交通事故肇事人自首情形紀錄表各一份及現場照片三幀
    等件在卷可徵。被告因酒後駕車行為犯有公共危險罪，亦經
    本院臺中簡易庭以九十三年度中交簡字第一六二三號判處罰
    金六千元確定在案，有臺灣高等法院被告前案紀錄表一份附
    卷可稽，足見被告自白確與事實相符，而堪予採信。本件事
    證業臻明確，其犯行至堪認定。
二、核被告所為，係犯刑法第二百八十四條第一項前段之過失傷
    害罪。被告係無照且酒醉駕車，因而導致告訴人受傷，應依
    道路交通管理處罰條例第八十六條第一項規定加重其刑。上
    訴人引用告訴人上訴意旨略稱：被告無照及酒醉駕車肇事迄
    今已一年二月，對傷者及車輛修復不理不睬，肇事態度惡劣
    ，還企圖以車主冒充駕駛人，肇事時是告訴人報案的，並非
    如判決書所述為被告自首，原審量處被告刑度為拘役五十日
    ，誠屬過輕等語。惟被告係於承辦警員龔永修到達現場處理
    時，於警員詢問何人為肇事者時，被告即予以坦承，之後才
    由他造當事人（應係指林博政一方）指稱確係被告肇事等情
    ，業經證人龔永修於本院九十五年三月八日審理時具結證明
    屬實，足見被告在有偵查犯罪職務之機關知悉其犯案前，即
    主動陳明犯罪事實並接受裁判，合於刑法第六十二條前段規
    定之自首要件，公訴人引告訴人上訴理由謂被告無自首情事
    ，容有誤會。又被告與告訴人於本院行準備程序至審理期間
    ，業已達成調解，由被告一次給付告訴人新臺幣十萬元現金
    完畢，告訴人並同意撤回對被告之刑事附帶民事訴訟，有本
    院九十五年度中小調字第一０六號調解程序筆錄暨民事聲明
    撤回狀各一份存卷可按，足見被告就本件過失傷害部分業已
    賠償告訴人。原審認被告事證明確予以論罪科刑，固非無見
    ，上訴人持被告並未自首暨迄未賠償告訴人損失一情提起上
    訴，為無理由；惟原審未慮及被告無照駕車導致告訴人受傷
    ，應依道路交通管理處罰條例規定加重其刑部分，則有未洽
    ，上訴人持此部分理由提起上訴，尚無不合，應將原判決撤
    銷，另為判決。爰審酌被告素行良好，有前開紀錄表一份在
    卷可按，其迭自警、偵訊、原審法官訊問、本院行準備程序
    及審理時，屢經傳喚，均能準時到庭，且坦白承認犯行，並
    未推諉過錯，態度誠懇等一切情狀，量處如主文所示之刑，
    並諭知易科罰金之折算標準。末查，被告前未曾受有期徒刑
    以上刑之宣告，犯後坦承犯行，僅因與告訴人對於和解金額
    之認知差距，而談不攏，惟末亦與告訴人達成調解，且一次
    給付現金完畢，業已展現其誠意，告訴人於本院審理時亦表
    示不追究之意，願給予一自新機會，被告經此偵審教訓，當
    益知戒慎而無再犯之虞，本院認前之宣告刑，以暫不執行為
    適當，爰併予宣告緩刑二年，以勵自新。
三、據上論斷，應依刑事訴訟法第四百五十五條之一第三項、第
    三百六十九條第一項，道路交通管理處罰條例第八十六條第
    一項，刑法第十一條前段、第二百八十四條第一項前段、第
    六十二條前段、第四十一條第一項前段、第七十四條第一款
    ，罰金罰鍰提高標準條例第一條前段、第二條，判決如主文
    。
中    華    民    國    95    年    3    月    24    日
                  刑事第三庭    審判長法  官  張靜琪
                                      法  官  吳進發
                                      法  官  賴妙雲
上正本證明與原本無異。
本件不得上訴。
                                      書記官  孫曉鳳
中    華    民    國    95    年    3    月    24    日


司法院資訊處製作；財團法人民間司法改革基金會備份。
